臺灣高等法院臺南分院刑事裁定
110年度抗字第53號
抗  告  人  
即  受刑人  徐振崑



上列抗告人因聲明異議案件，不服臺灣嘉義地方法院中華民國10
9年12月31日裁定（109年度聲字第1017號）提起抗告，本院裁定
如下：
    主  文
抗告駁回。
    理  由
一、本件抗告意旨略以：
  ㈠抗告人即受刑人不服民國108年6月28日原審法院108年度聲字
    第570號定應執行刑裁定，以該裁定定應執行刑過重不符比
    例原則為由，提出聲明異議，請求重新裁定。
　㈡檢察官向法院聲請定應執行刑，此為檢察官之指揮，該定應
    執行刑裁定不當，自應向原審法院聲明異議，亦無期限之限
    制。
　㈢上開定應執行刑裁定，逾越內外界限，不符比例原則，原裁
    定以抗告期間為5日為限而駁回聲明異議，實有違誤，為此
    提起抗告，請求撤銷原裁定，重新定應執行刑云云。
二、按受刑人或其法定代理人或配偶以檢察官執行之指揮為不當
    者，得向諭知該裁判之法院聲明異議；法院應就疑義或異議
    之聲明裁定之，刑事訴訟法第484條、第486條分別定有明文
    。對於已判決確定之各罪定應執行刑之裁定確定後，與確定
    判決有同等效力，是以受刑人如係對於因數罪併罰所定應執
    行刑裁定之指揮執行聲明異議，應向該為定執行刑裁判之法
    院為之（最高法院105年度台抗字第287號裁定意旨參照）。
    又執行機關對於審判機關所為之裁判，並無審查內容之權，
    故裁判是否違法，並非執行機關所得過問，是聲明異議之對
    象，應係檢察官之執行指揮行為，而非檢察官據以指揮執行
    之裁判，故所稱「檢察官執行之指揮不當」，係指檢察官有
    積極執行指揮之違法及其執行方法有不當等情形而言；檢察
    官如依確定判決、裁定指揮執行，即無執行之指揮違法或其
    執行方法不當之可言，至於原確定判決、裁定，是否有認定
    事實錯誤或違背法令之不當，應循再審或非常上訴程序以資
    救濟，尚無對之聲明異議之餘地（最高法院108年度台抗字
    第79號裁定意旨參照）。是倘受刑人並非針對檢察官執行之
    指揮認有不當，其所為聲明異議於程序上已難謂適法，法院
    自應以裁定駁回其異議。
三、經查：
  ㈠受刑人因數罪併罰有二裁判以上，聲請定其應執行之刑，經
    原審法院以108年度聲字第570號裁定應執行有期徒刑3年10
    月確定，有該裁定在卷可憑。觀諸卷附聲明異議狀所提之案
    號為原審法院「108年度聲字第570號」，除此以外並未提及
    檢察官執行指揮書案號，堪認抗告人係對108年度聲字第570
    號裁定聲明異議。另前開聲明異議狀內容，僅提及受刑人上
    述裁定所定之應執行刑有何過重而違反比例原則、內外界限
    及定執行刑過苛等情，顯均非針對執行檢察官究有何積極執
    行指揮之違法或其執行方法有何不當之處加以具體指摘，是
    聲明異議人對前開裁定聲明異議，難謂適法。
　㈡又當事人對於法院之裁定有不服者，除有特別規定外，得抗
    告於直接上級法院；抗告期間，除有特別規定外，為5日，
    自送達裁定後起算，但裁定經宣示者，宣示後送達前之抗告
    ，亦有效力，刑事訴訟法第403條第1項、第406條亦有明文
    。亦即，不服法院之裁定，應於法定期間內提起抗告以茲救
    濟，殊非於抗告期間經過後再以聲明異議之方式請求救濟甚
    明。原審法院108年度聲字第570號定應執行刑案件，前於10
    8年6月28日裁定，並已於108年7月16日確定，有臺灣高等法
    院被告前案紀錄表1份在卷可稽，抗告人自不得於該裁定確
    定後再以聲明異議之方式請求救濟甚明。　　
  ㈢綜上，原審法院108年度聲字第570號裁定非屬「檢察官執行
    之指揮」，並非得聲明異議之標的，聲明異議人對該裁定聲
    明異議，為不合法；且如認該聲明異議實質為提起抗告，亦
    為抗告逾期。本件聲明異議，於法不合，原裁定予以駁回，
    並無違誤不當，抗告人仍執陳詞提起抗告，為無理由，應予
    駁回。
四、據上論結，應依刑事訴訟法第412條，裁定如主文。
中　　華　　民　　國　　110 　年　　1 　　月　　25　　日
                  刑事第五庭    審判長法　官  黃國永
                                      法　官  蔡川富
                                      法　官  翁世容
以上正本證明與原本無異。
如不服本裁定，應於收受本裁定後五日內向本院提出抗告狀。
　　　　　　　　　　　　　　　　　　　書記官  顏惠華
中　　華　　民　　國　　110 　年　　1 　　月　　26　　日